【裁判字號】    90,交易,599
【裁判日期】    901127
【裁判案由】    過失致死
【裁判全文】
臺灣高雄地方法院刑事判決                          九十年度交易字第五九九號
    公  訴  人  臺灣高雄地方法院檢察署檢察官
    被      告  甲○○○
    被      告  丙○○
右列被告等因過失致死案件，經檢察官提起公訴（九十年度偵字第一三一一四號），
本院判決如左：
    主  文
甲○○○、丙○○因過失致人於死，均處有期徒刑參月，如易科罰金均以參佰元折算
壹日，均緩刑貳年。
    事  實
一、甲○○○於民國（下同）九十年六月十一日上午九時二十分許，駕駛車牌號碼Ｗ
    Ｑ─四二九三號自小客車沿高雄縣大寮鄉○○村○○街由北向南行駛，行至無交
    通號誌之該路與東隆街口時，其應注意並能注意，車輛行經無交通號誌之交岔路
    口，直行車左方車應讓同為直行之右方車先行，而依當時情形，又無不能注意之
    情形，其竟疏未注意，撞擊由西向東沿東隆路行駛至該路與信隆街交岔處時亦疏
    未注意車前狀況由丙○○所駕駛車牌號碼ＶＢ─三七六七號自小貨車左後方煞車
    燈處，致坐於鄭車之方鐘婉摔出車外，經送高雄長庚醫院救治，終因受有頭、胸
    腹部外傷休克不治死亡。
二、案經方鐘婉之母劉責米、之夫丙○○訴由高雄縣警察局林園分局報請臺灣高雄地
    方法院檢察署檢察官偵查起訴。
    理  由
一、訊據被告甲○○○對於右揭時、地，因疏未注意駕駛車牌號碼ＷＱ─四二九三號
    自小客車直行左方車未讓亦疏未注意車前狀況由丙○○所駕駛車牌號碼ＶＢ─三
    七六七號自小貨車直行之右方車先行致發生車禍，並致使被害人方鐘婉死亡之事
    實供承不諱，惟被告丙○○辯稱伊到十字路口時有先停下來，在七、八十公尺時
    就見到她（指甲○○○）的車子，然後就停下來，確定距離很遠後才通過，並無
    過失云云。經查：本件發生車禍之情節業據被告甲○○○於偵查中與本院審理時
    坦承在卷，核與高雄縣警察局道路交通事故調查報告表、現場圖、現場照片多幀
    互核相符，且被害人係因本件車禍致頭、胸、腹部外傷，出血性休克死亡，業經
    臺灣高雄地方法院檢察署檢察官督同法醫師相驗明確，有相驗屍體證明書、驗斷
    書、及勘驗筆錄等在卷可憑，按車輛行至無號誌或號誌故障而無交通警察指揮之
    交岔路口，如同為直行車者，左方車應暫停讓右方車先行，又駕駛人應注意車前
    狀況，並隨時採取必要之安全措施，道路交通安全規則第一百零二條第二款、第
    九十四條第三項分別定有明文，乃被告應注意並能注意之事項，被告丙○○所辯
    伊並無過失一節，係屬事後卸責之詞不足採信，被告二人同負有過失罪責，本件
    經送台灣省高屏澎區車輛行車事故鑑定委員會鑑定結果認甲○○○駕駛小客車左
    方車未讓右方車先行為肇事主因，丙○○駕駛小貨車未注意車前狀況為肇事次因
    ，與本院認定結果相同，有該鑑定委員會九十年十月二十六日高屏澎鑑字第九Ｏ
    一五八八號鑑定意見書附卷可稽，被害人方鐘婉因本件車禍死亡，與被告二人之
    過失行為間並有相當因果關係，本件事證明確，被告犯行洵堪認定，應依法論科
    。
二、本件被告甲○○○、丙○○分別駕駛自用小客車、自小貨車肇事致人於死，核二
    人所為係犯刑法第二百七十六條第一項之過失致人於死罪。審酌被告甲○○○一
    時疏於注意而肇事，犯後態度良好，及事後已與被害人家屬達成民事和解，賠償
    被害人之家屬新台幣一百六十萬元（不含汽車強制責任險理賠金一百四十萬），
    業據被害人之母親乙○○到庭證述明確，並有和解書一份在卷可憑等情狀，另被
    告丙○○犯罪後雖否認伊有過失，犯罪後態度不佳，惟念其因本件車禍喪偶之痛
    短期難以消失，爰分別酌情量處如主文所示之刑，並諭知易科罰金之折算標準。
    又查被告二人皆未曾受有期徒刑之宣告，此有臺灣高等法院被告全國前案紀錄表
    在卷可查，經此次偵審程序，當知所警惕，應無再犯之虞，本院認所宣告之刑，
    以暫不執行為適當，因併宣告緩刑二年，以啟自新。
據上論斷，應依刑事訴訟法第二百九十九條第一項前段，刑法第二百七十六條第一項
、第四十一條第一項、第七十四條第一款，罰金罰鍰提高標準條例第一條前段、第二
條，判決如主文。
本件經檢察官陳銘珠到庭執行職務。
中      華      民      國      九十      年    十一    月    二十七    日
                                      臺灣高雄地方法院交通法庭
                                          法  官    何  清 富
右正本證明與原本無異。
如不服本判決，應於判決送達後十日內，向本院提出上訴狀。
                                 書記官    陳  恩  如
中      華      民      國      九十      年    十一    月    二十七    日
附錄本判決論罪之法條：
刑法二百七十六條第一項：
因過失致人於死者，處二年以下有期徒刑、拘役或二千元以下罰金。


司法院資訊處製作；財團法人民間司法改革基金會備份。
